{"present": {"1 Singular": {"Affirmative": "droimscr\u00edobhaim", "Question": "an ndroimscr\u00edobhaim?", "Negative": "n\u00ed dhroimscr\u00edobhaim"}, "2 Singular": {"Affirmative": "droimscr\u00edobhann t\u00fa", "Question": "an ndroimscr\u00edobhann t\u00fa?", "Negative": "n\u00ed dhroimscr\u00edobhann t\u00fa"}, "3 Singular": {"Male": {"Affirmative": "droimscr\u00edobhann s\u00e9", "Question": "an ndroimscr\u00edobhann s\u00e9?", "Negative": "n\u00ed dhroimscr\u00edobhann s\u00e9"}, "Female": {"Affirmative": "droimscr\u00edobhann s\u00ed", "Question": "an ndroimscr\u00edobhann s\u00ed?", "Negative": "n\u00ed dhroimscr\u00edobhann s\u00ed"}}, "1 Plural": {"Compressed": {"Affirmative": "droimscr\u00edobhaimid", "Question": "an ndroimscr\u00edobhaimid?", "Negative": "n\u00ed dhroimscr\u00edobhaimid"}, "Extended": {"Affirmative": "droimscr\u00edobhann muid", "Question": "an ndroimscr\u00edobhann muid?", "Negative": "n\u00ed dhroimscr\u00edobhann muid"}}, "2 Plural": {"Affirmative": "droimscr\u00edobhann sibh", "Question": "an ndroimscr\u00edobhann sibh?", "Negative": "n\u00ed dhroimscr\u00edobhann sibh"}, "3 Plural": {"Affirmative": "droimscr\u00edobhann siad", "Question": "an ndroimscr\u00edobhann siad?", "Negative": "n\u00ed dhroimscr\u00edobhann siad"}, "Passive": {"Affirmative": "droimscr\u00edobhtar", "Question": "an ndroimscr\u00edobhtar?", "Negative": "n\u00ed dhroimscr\u00edobhtar"}}, "future": {"1 Singular": {"Affirmative": "droimscr\u00edobhfaidh m\u00e9", "Question": "an ndroimscr\u00edobhfaidh m\u00e9?", "Negative": "n\u00ed dhroimscr\u00edobhfaidh m\u00e9"}, "2 Singular": {"Affirmative": "droimscr\u00edobhfaidh t\u00fa", "Question": "an ndroimscr\u00edobhfaidh t\u00fa?", "Negative": "n\u00ed dhroimscr\u00edobhfaidh t\u00fa"}, "3 Singular": {"Male": {"Affirmative": "droimscr\u00edobhfaidh s\u00e9", "Question": "an ndroimscr\u00edobhfaidh s\u00e9?", "Negative": "n\u00ed dhroimscr\u00edobhfaidh s\u00e9"}, "Female": {"Affirmative": "droimscr\u00edobhfaidh s\u00ed", "Question": "an ndroimscr\u00edobhfaidh s\u00ed?", "Negative": "n\u00ed dhroimscr\u00edobhfaidh s\u00ed"}}, "1 Plural": {"Compressed": {"Affirmative": "droimscr\u00edobhfaimid", "Question": "an ndroimscr\u00edobhfaimid?", "Negative": "n\u00ed dhroimscr\u00edobhfaimid"}, "Extended": {"Affirmative": "droimscr\u00edobhfaidh muid", "Question": "an ndroimscr\u00edobhfaidh muid?", "Negative": "n\u00ed dhroimscr\u00edobhfaidh muid"}}, "2 Plural": {"Affirmative": "droimscr\u00edobhfaidh sibh", "Question": "an ndroimscr\u00edobhfaidh sibh?", "Negative": "n\u00ed dhroimscr\u00edobhfaidh sibh"}, "3 Plural": {"Affirmative": "droimscr\u00edobhfaidh siad", "Question": "an ndroimscr\u00edobhfaidh siad?", "Negative": "n\u00ed dhroimscr\u00edobhfaidh siad"}, "Passive": {"Affirmative": "droimscr\u00edobhfar", "Question": "an ndroimscr\u00edobhfar?", "Negative": "n\u00ed dhroimscr\u00edobhfar"}}, "past": {"1 Singular": {"Affirmative": "dhroimscr\u00edobh m\u00e9", "Question": "ar dhroimscr\u00edobh m\u00e9?", "Negative": "n\u00edor dhroimscr\u00edobh m\u00e9"}, "2 Singular": {"Affirmative": "dhroimscr\u00edobh t\u00fa", "Question": "ar dhroimscr\u00edobh t\u00fa?", "Negative": "n\u00edor dhroimscr\u00edobh t\u00fa"}, "3 Singular": {"Male": {"Affirmative": "dhroimscr\u00edobh s\u00e9", "Question": "ar dhroimscr\u00edobh s\u00e9?", "Negative": "n\u00edor dhroimscr\u00edobh s\u00e9"}, "Female": {"Affirmative": "dhroimscr\u00edobh s\u00ed", "Question": "ar dhroimscr\u00edobh s\u00ed?", "Negative": "n\u00edor dhroimscr\u00edobh s\u00ed"}}, "1 Plural": {"Compressed": {"Affirmative": "dhroimscr\u00edobhamar", "Question": "ar dhroimscr\u00edobhamar?", "Negative": "n\u00edor dhroimscr\u00edobhamar"}, "Extended": {"Affirmative": "dhroimscr\u00edobh muid", "Question": "ar dhroimscr\u00edobh muid?", "Negative": "n\u00edor dhroimscr\u00edobh muid"}}, "2 Plural": {"Affirmative": "dhroimscr\u00edobh sibh", "Question": "ar dhroimscr\u00edobh sibh?", "Negative": "n\u00edor dhroimscr\u00edobh sibh"}, "3 Plural": {"Compressed": {"Affirmative": "dhroimscr\u00edobh siad", "Question": "ar dhroimscr\u00edobh siad?", "Negative": "n\u00edor dhroimscr\u00edobh siad"}, "Extended": {"Affirmative": "dhroimscr\u00edobhadar", "Question": "ar dhroimscr\u00edobhadar?", "Negative": "n\u00edor dhroimscr\u00edobhadar"}}, "Passive": {"Affirmative": "droimscr\u00edobhadh", "Question": "ar droimscr\u00edobhadh?", "Negative": "n\u00edor droimscr\u00edobhadh"}}, "condi": {"1 Singular": {"Affirmative": "dhroimscr\u00edobhfainn", "Question": "an ndroimscr\u00edobhfainn?", "Negative": "n\u00ed dhroimscr\u00edobhfainn"}, "2 Singular": {"Affirmative": "dhroimscr\u00edobhf\u00e1", "Question": "an ndroimscr\u00edobhf\u00e1?", "Negative": "n\u00ed dhroimscr\u00edobhf\u00e1"}, "3 Singular": {"Male": {"Affirmative": "dhroimscr\u00edobhfadh s\u00e9", "Question": "an ndroimscr\u00edobhfadh s\u00e9?", "Negative": "n\u00ed dhroimscr\u00edobhfadh s\u00e9"}, "Female": {"Affirmative": "dhroimscr\u00edobhfadh s\u00ed", "Question": "an ndroimscr\u00edobhfadh s\u00ed?", "Negative": "n\u00ed dhroimscr\u00edobhfadh s\u00ed"}}, "1 Plural": {"Compressed": {"Affirmative": "dhroimscr\u00edobhfaimis", "Question": "an ndroimscr\u00edobhfaimis?", "Negative": "n\u00ed dhroimscr\u00edobhfaimis"}, "Extended": {"Affirmative": "dhroimscr\u00edobhfadh muid", "Question": "an ndroimscr\u00edobhfadh muid?", "Negative": "n\u00ed dhroimscr\u00edobhfadh muid"}}, "2 Plural": {"Affirmative": "dhroimscr\u00edobhfadh sibh", "Question": "an ndroimscr\u00edobhfadh sibh?", "Negative": "n\u00ed dhroimscr\u00edobhfadh sibh"}, "3 Plural": {"Compressed": {"Affirmative": "dhroimscr\u00edobhfaid\u00eds", "Question": "an ndroimscr\u00edobhfaid\u00eds?", "Negative": "n\u00ed dhroimscr\u00edobhfaid\u00eds"}, "Extended": {"Affirmative": "dhroimscr\u00edobhfadh siad", "Question": "an ndroimscr\u00edobhfadh siad?", "Negative": "n\u00ed dhroimscr\u00edobhfadh siad"}}, "Passive": {"Affirmative": "dhroimscr\u00edobhfa\u00ed", "Question": "an ndroimscr\u00edobhfa\u00ed?", "Negative": "n\u00ed dhroimscr\u00edobhfa\u00ed"}}, "imper": {"1 Singular": {"Affirmative": "droimscr\u00edobhaim!", "Negative": "n\u00e1 droimscr\u00edobhaim!"}, "2 Singular": {"Affirmative": "droimscr\u00edobh!", "Negative": "n\u00e1 droimscr\u00edobh!"}, "3 Singular": {"Male": {"Affirmative": "droimscr\u00edobhadh s\u00e9!", "Negative": "n\u00e1 droimscr\u00edobhadh s\u00e9!"}, "Female": {"Affirmative": "droimscr\u00edobhadh s\u00ed!", "Negative": "n\u00e1 droimscr\u00edobhadh s\u00ed!"}}, "1 Plural": {"Compressed": {"Affirmative": "droimscr\u00edobhaimis!", "Negative": "n\u00e1 droimscr\u00edobhaimis!"}, "Extended": {"Affirmative": "droimscr\u00edobhadh muid!", "Negative": "n\u00e1 droimscr\u00edobhadh muid!"}}, "2 Plural": {"Affirmative": "droimscr\u00edobhaig\u00ed!", "Negative": "n\u00e1 droimscr\u00edobhaig\u00ed!"}, "3 Plural": {"Compressed": {"Affirmative": "droimscr\u00edobhaid\u00eds!", "Negative": "n\u00e1 droimscr\u00edobhaid\u00eds!"}, "Extended": {"Affirmative": "droimscr\u00edobhadh siad!", "Negative": "n\u00e1 droimscr\u00edobhadh siad!"}}, "Passive": {"Affirmative": "droimscr\u00edobhtar!", "Negative": "n\u00e1 droimscr\u00edobhtar!"}}, "pastConti": {"1 Singular": {"Affirmative": "dhroimscr\u00edobhainn", "Question": "an ndroimscr\u00edobhainn?", "Negative": "n\u00ed dhroimscr\u00edobhainn"}, "2 Singular": {"Affirmative": "dhroimscr\u00edobht\u00e1", "Question": "an ndroimscr\u00edobht\u00e1?", "Negative": "n\u00ed dhroimscr\u00edobht\u00e1"}, "3 Singular": {"Male": {"Affirmative": "dhroimscr\u00edobhadh s\u00e9", "Question": "an ndroimscr\u00edobhadh s\u00e9?", "Negative": "n\u00ed dhroimscr\u00edobhadh s\u00e9"}, "Female": {"Affirmative": "dhroimscr\u00edobhadh s\u00ed", "Question": "an ndroimscr\u00edobhadh s\u00ed?", "Negative": "n\u00ed dhroimscr\u00edobhadh s\u00ed"}}, "1 Plural": {"Compressed": {"Affirmative": "dhroimscr\u00edobhaimis", "Question": "an ndroimscr\u00edobhaimis?", "Negative": "n\u00ed dhroimscr\u00edobhaimis"}, "Extended": {"Affirmative": "dhroimscr\u00edobhadh muid", "Question": "an ndroimscr\u00edobhadh muid?", "Negative": "n\u00ed dhroimscr\u00edobhadh muid"}}, "2 Plural": {"Affirmative": "dhroimscr\u00edobhadh sibh", "Question": "an ndroimscr\u00edobhadh sibh?", "Negative": "n\u00ed dhroimscr\u00edobhadh sibh"}, "3 Plural": {"Compressed": {"Affirmative": "dhroimscr\u00edobhaid\u00eds", "Question": "an ndroimscr\u00edobhaid\u00eds?", "Negative": "n\u00ed dhroimscr\u00edobhaid\u00eds"}, "Extended": {"Affirmative": "dhroimscr\u00edobhadh siad", "Question": "an ndroimscr\u00edobhadh siad?", "Negative": "n\u00ed dhroimscr\u00edobhadh siad"}}, "Passive": {"Affirmative": "dhroimscr\u00edobhta\u00ed", "Question": "an ndroimscr\u00edobhta\u00ed?", "Negative": "n\u00ed dhroimscr\u00edobhta\u00ed"}}, "subj": {"1 Singular": {"Affirmative": "go ndroimscr\u00edobha m\u00e9", "Negative": "n\u00e1r dhroimscr\u00edobha m\u00e9"}, "2 Singular": {"Affirmative": "go ndroimscr\u00edobha t\u00fa", "Negative": "n\u00e1r dhroimscr\u00edobha t\u00fa"}, "3 Singular": {"Male": {"Affirmative": "go ndroimscr\u00edobha s\u00e9", "Negative": "n\u00e1r dhroimscr\u00edobha s\u00e9"}, "Female": {"Affirmative": "go ndroimscr\u00edobha s\u00ed", "Negative": "n\u00e1r dhroimscr\u00edobha s\u00ed"}}, "1 Plural": {"Compressed": {"Affirmative": "go ndroimscr\u00edobhaimid", "Negative": "n\u00e1r dhroimscr\u00edobhaimid"}, "Extended": {"Affirmative": "go ndroimscr\u00edobha muid", "Negative": "n\u00e1r dhroimscr\u00edobha muid"}}, "2 Plural": {"Affirmative": "go ndroimscr\u00edobha sibh", "Negative": "n\u00e1r dhroimscr\u00edobha sibh"}, "3 Plural": {"Affirmative": "go ndroimscr\u00edobha siad", "Negative": "n\u00e1r dhroimscr\u00edobha siad"}, "Passive": {"Affirmative": "go ndroimscr\u00edobhtar", "Negative": "n\u00e1r dhroimscr\u00edobhtar"}}, "verbal noun": "droimscr\u00edobh", "verbal adjective": "droimscr\u00edofa"}